臺灣臺中地方法院刑事裁定
111年度聲字第3731號
聲  請  人  臺灣臺中地方檢察署檢察官
受  刑  人  梅盛開




上列聲請人因對受刑人數罪併罰有二裁判以上，聲請定其應執行
之刑（111年度執字第13440號、111年度執聲字第2807號），本
院裁定如下：
    主  文
梅盛開所犯如附表所示之罪刑，應執行有期徒刑貳年拾壹月。
    理  由
一、聲請意旨略以：受刑人梅盛開因加重詐欺取財罪，先後經判
    決確定如附表，符合數罪併罰之要件，應依刑法第53條及第
    51條第5款之規定，聲請定其應執行之刑，爰依刑事訴訟法
    第477條第1項規定聲請裁定等語。
二、按「數罪併罰，有二裁判以上者，依第五十一條之規定，定
    其應執行之刑。」、「數罪併罰，分別宣告其罪之刑，依下
    列各款定其應執行者：五、宣告多數有期徒刑者，於各刑中
    之最長期以上，各刑合併之刑期以下，定其刑期。但不得逾
    三十年。」刑法第53條、第51條第5款分別定有明文。又按
    「依刑法第四十八條應更定其刑者，或依刑法第五十三條及
    第五十四條應依刑法第五十一條第五款至第七款之規定，定
    其應執行之刑者，由該案犯罪事實最後判決之法院之檢察官
    ，聲請該法院裁定之。」刑事訴訟法第477條第1項亦有明定
    。另按法律上屬於自由裁量之事項，有其外部性界限及內部
    性界限，並非概無拘束，依據法律之具體規定，法院應在其
    範圍選擇為適當之裁判者，為外部性界限；而法院為裁判時
    ，應考量法律之目的，及法律秩序之理念所在者，為內部性
    界限，法院為裁判時，二者均不得有所逾越（最高法院80年
    台非字第473號判決意旨可資參照）。是以數罪併罰，定其
    應執行之刑時，固屬於法院自由裁量之事項，然仍應受上述
    外部性界限及內部性界限之拘束。而數罪併罰之定應執行之
    刑，係出於刑罰經濟與責罰相當之考量，並非予以犯罪行為
    人或受刑人不當之利益，為一種特別的量刑過程，相較於刑
    法第57條所定科刑時應審酌之事項係對一般犯罪行為之裁量
    ，為定應執行刑之宣告，乃對犯罪行為人本身及所犯各罪之
    總檢視，除應考量行為人所犯數罪反應出之人格特性，並應
    權衡審酌行為人之責任與整體刑法目的及相關刑事政策，在
    量刑權之法律拘束性原則下，依刑法第51條第5款之規定，
    採限制加重原則，以宣告各刑中之最長期為下限，各刑合併
    之刑期為上限，但最長不得逾30年，資為量刑自由裁量權之
    外部性界限，並應受法秩序理念規範之比例原則、平等原則
    、責罰相當原則、重複評價禁止原則等自由裁量權之內部抽
    象價值要求界限之支配，以使輕重得宜，罰當其責，俾符合
    法律授與裁量權之目的，以區別數罪併罰與單純數罪之不同
    ，兼顧刑罰衡平原則（最高法院100年度台抗字第440號裁定
    意旨參照）。再按刑事訴訟法第370條第2項、第3項，已針
    對第二審上訴案件之定應執行刑，明定有不利益變更禁止原
    則之適用；而分屬不同案件之數罪併罰有應更定執行刑之情
    形，倘數罪之刑，曾經定應執行刑，再與其他裁判宣告之刑
    定應執行刑時，在法理上亦同受此原則之拘束。亦即，另定
    之執行刑，其裁量所定之刑期，不得較重於前定之執行刑加
    計後裁判宣告之刑或所定執行刑之總和（最高法院110年度
    台抗字第2051號裁定意旨參照）。
三、經查，受刑人梅盛開犯如附表所示之罪刑確定等情，有如附
    表所示之判決書、臺灣高等法院被告前案紀錄表各1份附卷
    可稽，茲聲請人以本院為本案犯罪事實最後判決之法院，聲
    請就受刑人上開9罪定其應執行之刑，本院審認核屬正當，
    應予准許。又受刑人所犯如附表編號1至4、5至8所示之罪刑
    曾各定應執行刑，依前揭說明，本院就附表編號1至4、5至8
    之案件再為定應執行刑之裁判時，除遵守外部界限外，並應
    在前開裁判所定應執行刑加計其餘宣告刑之總和範圍內定應
    執行刑；並審酌受刑人所犯均為加重詐欺取財罪、各罪時間
    差距、犯罪情節及受刑人表示：希望法院從輕定刑等語，兼
    顧刑罰衡平之要求及矯正受刑人之目的等一切情狀，定其應
    執行刑如主文所示。
四、依刑事訴訟法第477條第1項，刑法第50條第1項前段、第53
    條、第51條第5款，裁定如主文。
中　　華　　民　　國　　111 　年　　12  　月　　7 　　日
                  刑事第八庭    法  官  林秉賢 
以上正本證明與原本無異。
如不服本裁定，應於收受送達後5日內向本院提出抗告狀。（應
附繕本）
  　　　　　　　　　　　　　　　書記官  詹東益
中　　華　　民　　國　　111 　年　　12　　月　　8 　　日
附表：受刑人梅盛開定應執行刑案件一覽表
編號  1 2 3 罪名  三人以上共同犯詐欺取財罪 三人以上共同犯詐欺取財罪 三人以上共同犯詐欺取財罪 宣告刑  有期徒刑1年4月 有期徒刑1年4月 有期徒刑1年4月 犯罪日期  109年4月27日 109年4月29日 109年4月28日 偵查機關 年度案號  臺灣臺中地方檢察署1109年度偵字第36625、36647號 臺灣臺中地方檢察署1109年度偵字第36625、36647號 臺灣臺中地方檢察署1109年度偵字第36625、36647號 最後事實審 法院 臺灣臺中地方法院 臺灣臺中地方法院 臺灣臺中地方法院  案號 110年度金訴字第211號 110年度金訴字第211號 110年度金訴字第211號  判決日 110年5月31日 110年5月31日 110年5月31日 確定判決 法院 臺灣臺中地方法院 臺灣臺中地方法院 臺灣臺中地方法院  案號 110年度金訴字第211號 110年度金訴字第211號 110年度金訴字第211號  確定日 110年9月16日 110年9月16日 110年9月16日 是否為得易科罰金之案件  否 否 否 備註  臺灣臺中地方檢察署110年度執字第11914號 臺灣臺中地方檢察署110年度執字第11914號 臺灣臺中地方檢察署110年度執字第11914號   編號1至4經原判決定應執行有期徒刑2年 編號1至4經原判決定應執行有期徒刑2年 編號1至4經原判決定應執行有期徒刑2年 

編號  4 5 6 罪名  三人以上共同犯詐欺取財罪 三人以上共同冒用公務員名義詐欺取財罪 三人以上共同冒用公務員名義詐欺取財罪 宣告刑  有期徒刑1年8月 有期徒刑1年7月 有期徒刑1年8月 犯罪日期  109年4月6日至同年月16日 109年4月15日至同年5月13日 109年4月30日至同年5月5日 偵查機關 年度案號  臺灣臺中地方檢察署109年度偵字第36625、36647號 臺灣彰化地方檢察署109年度偵字第5573、5730、8092、10135、10771、10815、11755、11756、11757、11758、12018、13113、13498號、110年度偵字第1955、3582號、臺灣臺中地方檢察署檢察官110年度偵字第407號 臺灣彰化地方檢察署109年度偵字第5573、5730、8092、10135、10771、10815、11755、11756、11757、11758、12018、13113、13498號、110年度偵字第1955、3582號、臺灣臺中地方檢察署檢察官110年度偵字第407號 最後事實審 法院 臺灣臺中地方法院 臺灣彰化地方法院 臺灣彰化地方法院  案號 110年度金訴字第211號 109年度訴字第1178號 109年度訴字第1178號  判決日 110年5月31日 111年1月26日 111年1月26日 確定判決 法院 臺灣臺中地方法院 臺灣彰化地方法院 臺灣彰化地方法院  案號 110年度金訴字第211號 109年度訴字第1178號 109年度訴字第1178號  確定日 110年9月16日 111年3月9日 111年3月9日 是否為得易科罰金之案件  否 否 否 備註  臺灣臺中地方檢察署110年度執字第11914號 臺灣彰化地方檢察署111年度執字1656號 臺灣彰化地方檢察署111年度執字1656號   編號1至4經原判決定應執行有期徒刑2年 編號5至8經原判決定應執行有期徒刑2年6月 編號5至8經原判決定應執行有期徒刑2年6月 

編號  7 8 9 罪名  三人以上共同冒用公務員名義詐欺取財罪 三人以上共同冒用公務員名義詐欺取財罪 三人以上共同犯詐欺取財罪 宣告刑  有期徒刑1年5月 有期徒刑1年6月 有期徒刑1年2月 犯罪日期  109年6月11日至同年月12日 109年7月3日至同年月13日 109年8月7日 偵查機關 年度案號  臺灣彰化地方檢察署109年度偵字第5573、5730、8092、10135、10771、10815、11755、11756、11757、11758、12018、13113、13498號、110年度偵字第1955、3582號、臺灣臺中地方檢察署檢察官110年度偵字第407號 臺灣彰化地方檢察署109年度偵字第5573、5730、8092、10135、10771、10815、11755、11756、11757、11758、12018、13113、13498號、110年度偵字第1955、3582號、臺灣臺中地方檢察署檢察官110年度偵字第407號 臺灣臺中地方檢察署109年度偵字第37899、31678、34698、36596、36667號、110年度偵字第3349、3643、3651、4202、4293、6631、8087、8220號、8918、10301、12069、11183、35041號 最後事實審 法院 臺灣彰化地方法院 臺灣彰化地方法院 臺灣臺中地方法院  案號 109年度訴字第1178號 109年度訴字第1178號 110年度金訴字第447、995號  判決日 111年1月26日 111年1月26日 111年8月11日 確定判決 法院 臺灣彰化地方法院 臺灣彰化地方法院 臺灣臺中地方法院  案號 109年度訴字第1178號 109年度訴字第1178號 110年度金訴字第447、995號  確定日 111年3月9日 111年3月9日 111年9月13日 是否為得易科罰金之案件  否 否 否 備註  臺灣彰化地方檢察署111年度執字1656號 臺灣彰化地方檢察署111年度執字1656號 臺灣臺中地方檢察署111年度執字第13440號   編號5至8經原判決定應執行有期徒刑2年6月 編號5至8經原判決定應執行有期徒刑2年6月